【裁判字號】    91,重訴,367
【裁判日期】    920821
【裁判案由】    侵權行為損害賠償
【裁判全文】
臺灣板橋地方法院民事判決  九十一年度重訴字第三六七號
    原      告    辛○○
                  庚○○
                  己○○○
    訴訟代理人    胡盈州律師
                  邱昱宇律師
                  陳麗芬律師
    複 代理 人    楊靜宜律師
                  李佳蕙律師
    被      告    甲○○    住台北縣三峽鎮○○路○段二三七號
    兼 右一 人
    訴訟代理人    乙○○    住台北縣樹林市○○街二八巷三四號
    被      告    丁○○    住台北縣三峽鎮○○路八七號
    兼 右一 人
    訴訟代理人    丙○○    住台北縣三峽鎮○○路八七號
    被      告    戊○○    住.
                            .
右當事人間侵權行為損害賠償事件，原告提起附帶民事訴訟（九十年重附民字第五三
號），經刑事庭移送前來，本院判決如左：
    主      文
原告之訴及假執行之聲請均駁回。
訴訟費用由原告負擔。
    事      實
甲、原告方面：
  一、聲明：
    （一）被告甲○○、丁○○應連帶給付原告辛○○新台幣（下同）三百八十一萬
          三千一百三十八元、給付原告己○○○三百七十三萬一千七百十六元、給
          付原告庚○○四百五十萬七千二百四十七元，及均自起訴狀繕本送達之翌
          日起至清償日止，按年息百分之五計算之利息。
    （二）被告甲○○、乙○○應連帶給付原告辛○○三百八十一萬三千一百三十八
          元、給付原告己○○○三百七十三萬一千七百十六元、給付原告庚○○四
          百五十萬七千二百四十七元，及均自起訴狀繕本送達之翌日起至清償日止
          ，按年息百分之五計算之利息。
    （三）被告丁○○、丙○○、戊○○應連帶給付原告辛○○三百八十一萬三千一
          百三十八元、給付原告己○○○三百七十三萬一千七百十六元、給付原告
          庚○○四百五十萬七千二百四十七元，並均自起訴狀繕本送達之翌日起至
          清償日止，按年息百分之五計算之利息。
    （四）前述第一至第三項聲明中若原告等已受全數清償，則其餘聲明免予執行。
    （五）原告等願供擔保，請准宣告假執行。
  二、陳述：
    （一）查周孫傑、周清萬於民國（下同）八十九年十二月二十日凌晨三、四時許
          ，在台北縣三峽鎮○○街一一九號地下室俠客ＰＵＢ飲酒，因不滿被害人
          太過喧鬧，竟萌生教訓、傷害乃至殺人之犯意，邀約同夥周志昌率眾前往
          ，周志昌乃邀同陳文松、劉伯釧、龔文和、潘兆安及被告甲○○、丁○○
          同往，見被害人盧成香等人在場，即持撞球桿、機車鎖、木棍等凶器攻擊
          被害人等，待被害人等分散逃跑後，被告甲○○、丁○○竟追趕並毆打落
          單之被害人盧成香，致使盧成香跌落河堤下方，頭部著地，造成顱骨骨折
          、顱內出血死亡。
    （二）按不法侵害他人致死者，對於支出殯葬費及增加生活上需要之費用或殯葬
          費之人，亦應負損害賠償責任。被害人對於第三人負有法定扶養義務者，
          加害人對於該第三人亦應負損害賠償責任，民法第一百九十二條第一、二
          項定有明文，數人共同不法侵害他人之權利者，連帶負賠償責任，不能知
          其中孰為加害人者，亦同。造意人及幫助人，視為共同行為人，民法第一
          百八十五條第一、二項定有明文。原告庚○○支出殯葬費共計三十一八千
          六百元，依民法第一百九十二條第一項，應由被告等負損害賠償之責。另
          被害人盧成香對原告等三人負有法定扶養義務，依民法第一百九十二條第
          二項，被告等亦應賠償原告等扶養費，扶養費以每年標準扣除額七萬五千
          元計，採霍夫曼計算法，被告等應賠償原告庚○○扶養費一百五十萬七千
          二百四十七元，被告等應連帶賠償原告辛○○扶養費八十一萬三千一百三
          十八元，被告等應賠償原告己○○○七十三萬一千七百十六元。
    （三）被害人盧成香遭此橫禍，原告辛○○為死者盧成香之女，年僅四歲，年幼
          失怙，成長過程必蒙受陰影；原告庚○○為盧成香之妻，除須獨立扶養女
          兒之外，所受精神創痛不可言喻；原告己○○○為死者盧成香之母，白髮
          人送黑髮人，全為被告等無端茲事所致，情可以堪，原告等依據民法第一
          百九十四條規定各請求精神慰撫金三百萬元。
    （四）又被告甲○○、丁○○行為時係未滿二十歲之限制行為能力人，被告李俞
          靜、丙○○、戊○○分別係被告甲○○、丁○○之法定代理人，依民法第
          一百八十七條規定，應與被告甲○○、丁○○負連帶賠償責任，爰依民法
          第一百八十五條、第一百九十二條、第一百九十四條規定，提起本件訴訟
          。
  三、證據：提出起訴書、相驗屍體證明書、殯葬費用明細表、戶籍謄本各乙件為證
      。
乙、被告方面：
  一、聲明：求為判決如主文所示。
  二、陳述：
    （一）本案雙方衝突打架之時段，依刑事判決、檢察官起訴書及在場當事人之陳
          述，均認分兩階段：
          第一階段：訴外人周孫傑、周清萬帶領周志昌、陳文松、劉伯釧首先扺達
          「俠客ＰＵＢ」酒店前，適遇盧成香、蔡春輝、潘慶祥、潘國龍、李明雄
          、吳永慶等人，雙方一言不合，各持撞球桿、木桿等物互毆。
          第二階段：未久訴外人龔文和、潘兆安及被告甲○○、丁○○二人趕至，
          並加入圍毆行列。
    （二）依雙方在場人員之陳述，第一時段衝突打架時被告甲○○、丁○○及龔文
          和、潘兆安四人尚未到達現場，有第一階段在場人之陳述可證：
       (1) 周至昌陳述：「龔蛋（龔文和）是否有帶人前往ＰＵＢ酒店及參與打架，
          我不清楚，因為我聯絡龔文和之後，便與阿傑、阿川、黑雄四人用走路，
          快到ＰＵＢ酒店了，而阿傑走在前面，向我說是對方，我與阿川、黑雄過
          去，便與他們對打，當時我與阿川不是對方的對手，被打受傷倒地，當時
          場面很混亂，我記不得龔文和他們有無參與打鬥」（八十九年十二月二十
          一日警訊筆錄、八十九年偵字第二三一八一號卷第六頁）、「我們幾個人
          去而已，有我、陳文松、劉伯釧、周孫傑、周清萬可能走在後面．．．我
          們幾人到了之後，還沒有看到龔文和等人」（九十年一月八日檢察官偵訊
          筆錄、八十九年偵字第二三一八一號卷第二００頁）及「我不知道龔文和
          是什麼時候來，在打架的過程中，我都沒有看到他。」（九十年一月十二
          日一審筆錄）
       (2) 劉伯釧陳述：「（圍毆現場除了你與周志昌及陳文松三人及吵架三、四人
          外是否還有其他人參與？）我沒有看見還有誰」（八十九年十二月二十日
          警訊筆錄）、「我不清楚（龔文和何時過來），我只知道龔文和跟另外一
          個人把我帶回去二十一世紀撞球場」（九十年一月十二日一審筆錄）
       (3) 陳文松陳述：「我不清楚（龔文和何時加入），因為我跟周清萬、周孫傑
          、周志昌、劉伯釧去俠客ＰＵＢ時，沒有看到龔文和，後來我們打起來我
          就跑了，我也沒有看到龔文和」（九十年一月十二日一審筆錄）。
  （三）由以上第一階段在場參與衝突打架者之陳述，足以證明在被告甲○○、丁○
        ○及龔文和、潘兆安尚未到達時，死者盧成香與蔡春暉、潘慶祥、潘國龍、
        李明雄、吳永慶六人，即與周孫傑、周清萬、周志昌、劉伯釧、陳文松分別
        持撞球桿、柺杖鎖毆打，隨即分頭逃離現場。並依現場勘驗筆錄死者盧成香
        跌落堤防之堤防上，留有五十公分長之撞球桿扣案在卷，均與被告甲○○、
        丁○○及潘兆安、龔文和無關。
  （四）第二階段之衝突打架實情，只有潘慶祥、蔡春輝、潘國龍三人持木棍回來打
        架，有在場人員之陳述：
       (1) 死者盧成香之表弟潘慶祥陳稱：「我和蔡春輝跑到民生街旁的清水街發現
          地上有木頭，我們就地取用以反抗他們」（八十九年十二月二十日警訊筆
          錄、八十九年偵字第二三一八一號卷第三十頁）、「後來我回來，在民生
          街與文化路口被劉伯釧打，我跟蔡就回打劉伯釧後，我跟蔡春輝過了巷口
          被車撞」（九十年三月六日一審筆錄）。
       (2) 死者盧成香之友蔡春輝陳稱：「我和潘慶祥兩人停下機車，從三峽舊橋旁
          清水街正在施工中道路拾起木棍要回去救人，才又與他們鬥毆起來，後來
          李明雄剛好跑回騎機車，我就被他載走」、「我知道應該有兩人被我與潘
          慶祥持棍反擊時被打傷送醫」（八十九年十二月二十日警訊筆錄、相驗卷
          第十七頁）、「我們五人因為被打後，我、潘慶祥、潘國龍三人又回到俠
          客旁邊民生街與文化路口來找對方，死者不知道在哪」（九十年三月十九
          日一審筆錄）。
       (3) 死者盧成香之友潘國龍陳稱：「我往右邊堤防跑，後又跑回民生街與文化
          路口就被打，死者那時在橋頭被人打，不清楚被幾個人打」（九十年三月
          十六日一審現場勘驗筆錄）。
       (4) 死者盧成香之友李明雄陳稱：「我們飲酒完六人共同出來後，當時我騎著
          機車要離去時便見到對方有十多個與我的朋友對打，當時我有見到有多個
          人毆打盧成香，我便趕快騎機車離開現場」、「當時我正發現機車要離去
          時，便見盧成香遭很多人圍毆，好像是針對他，當時我因見狀心理很害怕
          便趕緊騎機車離去」（八十九年十二月二十日警訊筆錄）、「約有五、六
          人我就發動機車，我是一個人，對方上來就圍著盧成香打，我看到就跑了
          」（九十年二月二十日一審筆錄）。
       (5) 死者盧成香之友吳永慶陳稱：「我因為害怕所以趕快逃離現場」（八十九
          年十二月二十日警訊筆錄）。
  （五）故死者盧成香第一階段之衝突打架時，即已跌落堤防，第二階段被告甲○○
        、丁○○與龔文和、潘兆安到達之衝突打架，並無人看到死者盧成香：
       (1) 潘慶祥陳稱：「我沒有看到我表哥盧成香跟上來，我就回頭找，有一人從
          盧成香陳屍的地方跑過來打我，那人是被告劉伯釧」、「我確定被告劉伯
          釧確實有從盧成香陳屍地點跑過來打我背後」（九十年二月二十日一審筆
          錄）
       (2) 蔡春輝陳稱：「我沒有看見（盧成香被圍毆），但吳永慶有看見他被多人
          追打到三峽舊橋旁」（八十九年十二月二十日警訊筆錄、相驗卷第十七頁
          ）、「我們五人因為被打後，我、潘慶祥、潘國龍三人又回到俠客旁邊民
          生街與文化路口來找對方，死者不知道在哪」（九十年三月十九日一審筆
          錄）
       (3) 俠客ＰＵＢ服務生李新慧陳稱：「．．．我剛要上去ＰＵＢ的一樓時就看
          到蔡春輝手上拿著類似棍子的東西，好像和別人在打架，然後我又看見潘
          國龍倒在俠客ＰＵＢ的門口右側，而盧成香和潘慶祥我沒有看見」（八十
          九年十二月二十日警訊筆錄、八十九年偵字第二三一八一號卷第三十八頁
          ）。
       (4) 俠客ＰＵＢ服務生潘秀珍陳稱：「盧成香等友人約六人於四時許離開我們
          店，我於四時十分許下班到店門口，發現我二哥潘國龍躺在地上，並看見
          潘慶祥還在和人打架，其他另有四人盧成香、吳永慶、李明雄、蔡春輝我
          沒有看到」（八十九年十月二十日警訊筆錄、八時九年偵字第二三一八一
          號卷第三十八頁）。
       (5) 俠客PUB服務生李秀蘭陳稱：「我到一樓看到蔡春輝與潘慶祥，被告這邊
          看到劉伯釧受傷、被告龔文和、潘兆安扶著劉伯釧，周志昌被追著打，其
          他沒有看到，其他被告在哪我不知道」（九十年三月十九日一審筆錄）
  （六）參諸第二階段被告甲○○、丁○○與龔文和、潘兆安抵達現場，即未看見死
        者盧成香，被告亦根本不認識盧成香其人，故警局所供稱在後追趕盧成香，
        均與事實不符。本件被告甲○○、丁○○及龔文和、潘兆安開車抵達現場，
        係第二階段潘慶祥、蔡春輝、潘國龍持木棍、鐵條回頭反擊並打傷劉伯釧，
        及追打周志昌，死者盧成香則在第一階段即已逃離跌落堤防而不在現場，與
        被告甲○○、丁○○及龔文和、潘兆安扺達現場完全無涉，即無民法第一百
        九十二條第一、二項之共同侵權行為之適用，原告等請求被告甲○○、丁○
        ○及法定代理人乙○○、丙○○負侵權行為損害賠償責任即與事實不符，況
        原告等既與其餘刑事同案被告成立和解，即無以再對連帶賠償之被告等請求
        給付。
  三、證據：提出台灣高等法院九十一年度上訴字第二○九二號刑事判決影本一份為
      證。
    理      由
甲、程序方面：
  一、被告戊○○經合法通知，未於言詞辯論期日到場，查無民事訴訟法第三百八十
      六條所列各款情事，爰依原告聲請，由其一造辯論而為判決。
  二、按訴狀送達後，原告不得將原訴變更或追加他訴，但擴張或減縮應受判決事項
      之聲明者，不在此限，民事訴訟法地二百五十五條第一項第三款定有明文。本
      件原告庚○○提起附帶民事訴訟時原請求被告給付四百八十萬九百八十八元及
      自起訴狀繕本送達繕本送達之翌日起至清償日止按年息百分之五計算之利息，
      嗣於九十二年一月十五日具狀將其聲明變更為被告應給付原告庚○○四百五十
      萬七千二百四十七元及自起訴狀繕本送達之翌日起至清償日止按年息百分之五
      計算之利息，因係在同一訴訟標的之法律關係範圍內將其請求金額為數量上之
      減縮，合於上開規定，應予准許，併此敘明。
乙、實體方面：
  一、原告主張：訴外人周孫傑、周清萬於八十九年十二月二十日凌晨三、四時許，
      在台北縣三峽鎮○○街一一九號地下室「俠客ＰＵＢ」飲酒，因不滿被害人盧
      成香太過喧鬧，竟萌生教訓、傷害乃至殺人之犯意，邀約同夥周志昌率眾前往
      ，周志昌乃邀同陳文松、劉伯釧、龔文和、潘兆安及被告甲○○、丁○○同往
      ，見被害人盧成香等人在場，即持撞球桿、機車鎖、木棍等凶器攻擊被害人等
      ，待被害人等分散逃跑後，被告甲○○、丁○○竟追趕並毆打落單之被害人盧
      成香，致使盧成香跌落河堤下方，頭部著地，造成顱骨骨折、顱內出血死亡，
      被告甲○○、丁○○自應負共同侵權責任，又其二人行為時係未滿二十歲之限
      制行為能力人，被告乙○○、丙○○、戊○○分別為其二人之法定代理人，依
      民法第一百八十七條規定，應與被告甲○○、丁○○負連帶賠償責任，爰依民
      法第一百八十五條、第一百九十二條、第一百九十四條規定提起本件訴訟。
  二、被告則以：本案雙方衝突打架之時段，依刑事判決、檢察官起訴書及在場當事
      人之陳述，均認分兩階段：第一階段係訴外人周孫傑、周清萬帶領周志昌、陳
      文松、劉伯釧首先扺達俠客ＰＵＢ酒店前，適遇盧成香、蔡春輝、潘慶祥、潘
      國龍、李明雄、吳永慶等人，雙方一言不合，各持撞球桿、木桿等物互毆。第
      二階段則係雙方互毆未久，訴外人龔文和、潘兆安與被告甲○○、丁○○趕至
      ，並加入圍毆行列，惟被告甲○○、丁○○與龔文和、潘兆安抵達現場時，即
      未看見死者盧成香，被告亦不認識盧成香其人，故警局所供稱在後追趕盧成香
      ，均與事實不符。本件被告甲○○、丁○○及龔文和、潘兆安開車抵達現場，
      既係在第二階段即潘慶祥、蔡春輝、潘國龍持木棍、鐵條回頭反擊並打傷劉伯
      釧及追打周志昌，死者盧成香則在第一階段即已逃離跌落堤防而不在現場，與
      被告甲○○、丁○○及龔文和、潘兆安扺達現場完全無涉，即無民法第一百九
      十二條第一、二項之共同侵權行為之適用，原告等請求被告甲○○、丁○○及
      法定代理人乙○○、丙○○負侵權行為損害賠償責任即與事實不符，況原告等
      既與其餘刑事同案被告成立和解，即無以再對連帶賠償之被告等請求給付等語
      置辯。
  三、查原告主張被告甲○○、丁○○二人受訴外人周志昌之邀，於前開時、地夥同
      陳文松、劉伯釧、龔文和、潘兆安、周孫傑、周清萬等人，分持撞球桿、機車
      鎖、木棍等凶器攻擊被害人盧成香，待被害人盧成香分散逃跑後，被告甲○○
      、丁○○竟追趕並毆打落單之盧成香，致使盧成香跌落河堤下方，頭部著地，
      造成顱骨骨折、顱內出血死亡，而應負共同侵權責任，無非係以前開事實業經
      台灣板橋地方法院檢察署檢察官提起公訴，並經本院以九十年度訴字第一二五
      號刑事判決判處罪刑在案，且被告甲○○於警訊時亦自白有追趕被害人盧成香
      之舉，況被告甲○○、丁○○二人在事發之後躲藏一個禮拜，如果與死者無關
      ，被告不需有躲藏行為等為據，惟查：
    （一）本件衝突係肇因於訴外人周孫傑、周清萬於俠客ＰＵＢ飲酒時，不滿鄰桌
          酒客盧成香、蔡春輝、潘慶祥、潘國龍、李明雄、吳永慶等人大聲喧囂，
          欲加以教訓，於告知友人周志昌後，再由周志昌邀集陳文松、劉伯釧，一
          行共五人分持撞球桿等物返回俠客ＰＵＢ，雙方一言不合即開始鬥毆，此
          由刑事庭移送時所檢送之台灣板橋地方法院檢察署八十九年度偵字第二三
          一八一號及本院九十年度訴字第一二五號刑事案影印卷內參與鬥毆之周孫
          傑、周志昌、陳文松於警訊、偵查中及本院刑事庭審理時供述，互相參核
          ，即可得知。
    （二）被告甲○○、丁○○與被害人盧成香並不相識，於衝突之初亦未在場，其
          二人係因同行之龔文和接獲其友周志昌邀約電話後，始與龔文和、潘兆安
          共同駕車前往，惟在渠等到達現場前，周孫傑、周萬清、周志昌、陳文松
          、劉伯釧五人已與被害人盧成香等人開始鬥毆，此可觀諸參與鬥毆之周孫
          傑、陳文松、劉伯釧及與被告甲○○、丁○○二人一同到場之龔文和、潘
          兆安於本院刑事庭九十年一月十二日庭訊時之下列供述即明：
          (1)周孫傑供稱：
            「我、周清萬、周志昌、陳文松、劉伯釧五個就要去俠客ＰＵＢ．．．
            我是走最前面，周清萬走在我後面，陳文松與周志昌走在一起，劉伯釧
            是走最後．．．我們到俠客ＰＵＢ一樓，周清萬跟對方講，不曉得講什
            麼，講沒多久就打起來．．．（龔文和何時進來？）我不知道」。
          (2)陳文松供稱：
            「我就與周志昌、劉伯釧各拿一支撞球桿，拿了之後我們就用走的到俠
            客ＰＵＢ去．．．到俠客店門口在一樓有六個原住民，我就站旁邊，周
            孫傑說就是他們．．．我只聽到周孫傑說就是他們之後，我們這邊的人
            就跟對方互毆．．．（龔文和何時加入？）我不清楚，因為我跟周清萬
            、周孫傑、周志昌、劉伯釧去俠客ＰＵＢ時，沒有看到龔文和，後來我
            們打起來，我就跑了，我也沒有看到龔文和」。
          (3)劉伯釧供稱：
            「（龔文和何時過來？）我不清楚，我只知道龔文和跟另外一個人把我
            帶回去21世紀撞球場。（你們這邊與對方如何打？）周孫傑、周清萬、
            周志昌、陳文松有跟對方打」。
          (4)龔文和供稱：
            「我在凌晨快四點時接到周志昌的電話，他叫我過去21世紀撞球場，他
            並沒有說什麼事，潘兆安、丁○○是要等我與甲○○下班，因為我上班
            沒有騎摩拖車，我就請丁○○載我過去21世紀撞球場．．．要去21世紀
            撞球場途中有經過俠客ＰＵＢ，這時候有看到周志昌、劉伯釧被拿著木
            棍的對方三、四個人追著打，我們就下車．．．我跟潘兆安就扶劉伯釧
            去21世紀撞球場」。
          (5)潘兆安供稱：
            「當天是龔文和說有人打電話給他要去21世紀撞球場，本來我在等龔文
            和與甲○○下班要去撞球，因為我以為他們要去撞球，我就跟去．．．
            經過三峽舊橋（就是河堤那邊）就看到周志昌、劉伯釧被三、四個人打
            在地上，我就跟龔文和下車去幫忙．．．就是把對方推開還打他們，之
            後．．．我們就扶劉伯釧到21世紀撞球場．．．（你與龔文和下車時候
            ，丁○○與甲○○在做何事？）我不知道」。
    （三）而被害人盧成香等人遭周孫傑、周清萬、周志昌、陳文松、劉伯釧五人分
          持撞球桿等物攻擊，因不敵，未久即分頭逃散，潘慶祥、蔡春輝二人騎機
          車離現場，被害人盧成香則往另一方向逃逸，潘慶祥與蔡春輝因未見盧成
          香而回頭尋找，適巧遇及劉伯釧，其二人遂持途中撿拾之棍棒毆打劉伯釧
          ，斯時因接獲周志昌電邀前往之龔文和恰與潘兆安、被告甲○○、丁○○
          駕車經過，龔文和、潘兆安見狀乃下車幫忙劉伯釧並將劉伯釧送至21世紀
          撞球場等情，業據周志昌於本院刑事庭調查時供稱：「遇到盧成香等人後
          ，不知是周清萬或周孫傑說就是他們，這時對方聽到這句話，有二人騎摩
          拖車走了，有兩個人用跑的跑走，剩下的人就跟我們打起來」，周孫傑供
          稱：「看到對方分二邊跑，看到有人跑到河堤那邊，就是橋那邊，就跳下
          去了，我就喊有人跳下去了，大家就散了」及龔文和供稱：「去撞球場途
          中有經過俠客ＰＵＢ，這時候有看到劉伯釧被拿著木棍的對方三、四個人
          追著打，我們就下車．．．我跟潘兆安就扶劉伯釧去21世紀撞球場」等語
          在卷，核與被害人盧成香同行之友人蔡春輝於本院刑事庭調查時到庭證稱
          ：「有五、六個人跑到俠客ＰＵＢ去又跑上來，指著我們說就是我們．．
          ．他們衝過來打我們，每個人手上都有拿東西．．．我們就分頭跑了，盧
          成香跟我分頭跑另一方向，我和證人潘慶祥騎摩拖車一起跑」、李明雄證
          稱：「喝完酒自俠客上來時，有一人推下去，我就發動摩拖車，看到對方
          上來的人圍毆盧成香，我就回家了」等情相符，自堪信為真實。
    （四）綜上可知，本件事實應係周孫傑、周清萬不滿被害人盧成香等人喝酒喧囂
          ，故而糾集周志昌、陳文松、劉伯釧分持撞球桿等物折返俠客ＰＵＢ，欲
          教訓被害人盧成香等人，盧成香等人不敵，於鬥毆未久即分頭逃散，其友
          人潘慶祥、蔡春輝因與盧成香往不同方向逃逸，未見盧成香而回頭尋找，
          又再度遇及劉伯釧，其二人遂持途中撿拾之棍棒毆打劉伯釧，此際適巧遇
          及因接獲周志昌電話邀約前往之龔文和及同車而行之潘兆安與被告甲○○
          、丁○○駕車經過，龔文和、潘兆安見狀乃下車幫忙劉伯釧，之後並將劉
          伯釧送至21世紀撞球場。因此，被告甲○○、丁○○二人並非受周孫傑、
          周清萬之糾集而參與鬥毆，且其二人與龔文和、潘兆安駕車途中遇及劉伯
          釧時又係潘慶祥、蔡春輝回頭尋找逃散之被害人盧成香之際，更足見被告
          甲○○、丁○○抵達時，周孫傑、周清萬、周志昌、陳文松、劉伯釧五人
          與被害人盧成香等之鬥毆已結束，被害人盧成香亦已逃離原鬥毆之現場，
          至為明確。是原告主張被告甲○○、丁○○二人受周志昌之邀，夥同陳文
          松、劉伯釧、龔文和、潘兆安、周孫傑、周清萬等人，分持撞球桿、機車
          鎖、木棍等凶器攻擊被害人盧成香，即與事實不符，自難採信。
    （五）再者，被害人盧成香死亡原因除因高處墜落顱骨骨折及第一頸椎脫臼神經
          性休克死亡外，尚有外傷擦傷─左眼眶二×一公分，鼻梁二公分，右面頰
          有三×二公分兩處並刮傷，右鎖骨一．五×一公分，右側鼠蹊部有妊娠紋
          是刮傷及兩側膝蓋，鈍器傷─右側背部六×一．二公分等傷害，有法務部
          法醫研究所鑑定書89法醫所醫鑑字第一五九六號鑑定報告書在卷可稽。自
          上述傷勢觀之，被害人盧成香所受之外傷擦、刮傷應係在墜落過程中所造
          成，鈍器傷則應係遭器物毆打所致外，並未受有徒手毆打可能造成之瘀傷
          、挫傷等傷害，而被告甲○○、丁○○與龔文和、潘兆安係徒手前往，並
          未持任何器物，為其四人在刑事案件偵查、審理中始終堅稱在卷，原告亦
          未舉證證明被告甲○○、丁○○二人持有任何器物，是依被害人盧成香所
          受外傷情形判斷，亦無從證明被告甲○○、丁○○二人有原告所指攻擊、
          毆打被害人盧成香之情。
    （六）又被告甲○○於警訊時雖曾供稱：「我們七人與死者盧成香他們六人打成
          一團，我到底與何人打已不清楚，我清楚知道死者與我們打到一半，忽然
          往舊橋方向跑去，我發現有人落單，就追趕過去，我們同黨丁○○見我追
          趕死者盧成香，他亦從後協助追趕」等語，惟此非僅與參與鬥毆之周孫傑
          、周清萬、周志昌、陳文松、劉伯釧陳稱係其五人持撞球桿前往俠客ＰＵ
          Ｂ與盧成香等人打起來之情不符，亦其陳稱「與死者盧成香他們六人打成
          一團」乙節亦與被害人盧成香友人蔡春輝、李明雄證稱被害人六人中有人
          於鬥毆開始之際即先行離去，其餘留下抵抗之被害人於鬥毆未久亦分頭逃
          散等語有異，被告甲○○前開所言，是否可採，即非無疑。原告雖以被告
          甲○○、丁○○於案發後曾躲藏一個禮拜，如果與死者無關，被告不需有
          躲藏行為為由，做為支持被告甲○○前開所言堪予採信之佐證，然被告呂
          和鈞、丁○○因見聞本件衝突後段之經過情形，又鑑於有被害人盧成香於
          此事件中死亡，其二人如因此心生畏懼，恐自身牽涉其中，因而加以躲藏
          ，亦為人之常情，要難以此據為不利於被告之認定。此外，原告復未能就
          其主張被害人盧成香係遭被告甲○○、丁○○二人追趕因而跌落致死乙節
          ，提出其他證據以實其說，原告此部分主張即難憑信。
  四、縱上所述，原告因未能舉證證明被告甲○○、丁○○二人有其主張之侵權事實
      ，故其依侵權行為法律關係訴請被告甲○○、丁○○及其二人之法定代理人乙
      ○○、丙○○、戊○○連帶賠償原告辛○○三百八十一萬三千一百三十八元、
      己○○○三百七十三萬一千七百十六元、庚○○四百八十萬九百八十八元及均
      自起訴狀繕本送達之翌日起至清償日止，按年息百分之五計算之利息，為無理
      由，不應准許。又原告之訴既經駁回，其假執行之聲請，即失依附，應併予駁
      回。
丙、結論：
    原告之訴為無理由，依民事訴訟法第三百八十五條第一項前段、第七十八條、第
    八十五條第一項前段，判決如主文。
中      華      民      國    九十二    年      八      月    二十一    日
                                    臺灣板橋地方法院民事第二庭
~B法      官  程怡怡
右為正本係照原本作成
如對本判決上訴，須於判決送達後廿日內向本院提出上訴狀
中      華      民      國    九十二    年      八      月    二十一    日
~B法院書記官  楊舒惟


司法院資訊處製作；財團法人民間司法改革基金會備份。
